臺灣高等法院臺中分院刑事判決
110年度上訴字第906號
上  訴  人  
即  被  告  賴文昌


指定辯護人  楊宇倢律師
上列上訴人即被告因違反毒品危害防制條例案件，不服臺灣臺中
地方法院109年度訴字第2515號中華民國110年1月27日第一審判
決（起訴案號：臺灣臺中地方檢察署109年度偵字第22658號），
提起上訴，本院判決如下：
    主  文
上訴駁回。
    犯罪事實
一、甲○○明知甲基安非他命屬毒品危害防制條例第2條第2項第2
    款所規定之第二級毒品，依法不得販賣、持有，竟基於販賣
    第二級毒品以營利之犯意，持如附表二編號7所示之OPPO廠
    牌行動電話1支（原審誤載「粉紅色蘋果廠牌行動電話1支」
    ，應予更正；IMEI：000000000000000）作為聯絡毒品交易
    事宜之工具，分別於如附表一編號1至2所示之交易時間、地
    點，以如附表一編號1至2交易方式欄所示之方式，販賣如附
    表一編號1至2交易方式欄所示之甲基安非他命予王菁洵。嗣
    王菁洵於109年7月24日9時許，與甲○○約定於同日
　　18時許，以新臺幣（下同）9000元之代價，交易重量約2錢
    之甲基安非他命（即如附表一編號3），然警方早已接獲線
    報，且自109年7月16日起即鎖定甲○○駕駛之車牌號碼000-00
    00號自用小客車，待時機成熟，於109年7月24日19時4分許
    ，持臺灣臺中地方檢察署檢察官核發之拘票，在臺中市○○區
    ○○路000號地下一樓停車場，將甲○○拘提到案，並當場扣得
    如附表二所示之物而未遂，並突破甫前來欲進行上述毒品交
    易之王菁洵心防，經王菁洵同意勘察其持用之上開行動電話
    ，而查獲上情。
二、案經臺中市政府警察局第一分局報告臺灣臺中地方檢察署檢
    察官偵查起訴。
    理  由
一、證據能力之認定：
  ㈠被告以外之人於審判外之言詞或書面陳述，除法律有規定者
    外，不得作為證據；又被告以外之人於審判外之陳述，雖不
    符刑事訴訟法第159條之1至第159條之4之規定，而經當事人
    於審判程序同意作為證據，法院審酌該言詞陳述或書面陳述
    作成時之情況，認為適當者，亦得為證據。當事人、代理人
    或辯護人於法院調查證據時，知有第159條第1項不得為證據
    之情形，而未於言詞辯論終結前聲明異議者，視為有前項之
    同意，刑事訴訟法第159條第1項及第159條之5分別定有明文
    。經查：本判決下列所引用上訴人即被告甲○○（下稱被告）
    以外之人於審判外之陳述，檢察官、被告之義務辯護人均同
    意有證據能力（見本院卷第156至159頁），本院審酌該等證
    據資料製作時之情況，並無不當取供或證明力明顯過低之瑕
    疵，認為以之作為證據應屬適當，自得為本案之證據使用。
  ㈡其餘本案認定犯罪事實之所有證據資料（含書證、物證等）
    ，均與本案事實具有關聯性，並無事證足認有違背法定程式
    或經偽造、變造等情事，且經原審、本院均依法踐行調查程
    序，檢察官、被告、選任辯護人對於證據能力均未爭執，故
    均有證據能力。
二、認定犯罪事實所憑之證據及理由：
  ㈠上揭犯罪事實，業據被告於警詢、偵訊、原審準備程序、審
　　理中均坦承不諱（見偵卷第45至63、345至347、357至358頁
　　；聲羈卷第18頁；原審卷第51至53、75至83頁），復經證人
　　王菁洵於警詢及偵訊時證述明確（見偵卷第65至73、259至
　　261頁），且有證人王菁洵指認被告之指認犯罪嫌疑人紀錄
　　表及犯罪嫌疑人指認表各1份、被告簽立之同意搜索書、臺
　　中市政府警察局第一分局搜索扣押筆錄、扣押物品目錄表及
　　收據各2份、被告駕駛車牌號碼000-0000號自用小客車畫面
　　翻拍照片及現場查獲照片共20張、扣案毒品及分裝袋照片15
　　張、證人王菁洵所持用行動電話內被告之聯絡人資訊及109
　　年7月24日與被告間之LINE通訊軟體對話內容翻拍照片10張
    、於109年7月16日與被告間之LINE通訊軟體對話內容之翻拍
　　照片4張、於109年7月20日與被告間之LINE通訊軟體對話內
　　容翻拍照片3張、109年7月16日電梯監視器翻拍照片3張、  
　　109年7月20日電梯監視器翻拍照片3張、扣押物品照片5張、
　　臺中市政府警察局第一分局扣押物品清單、衛生福利部草屯
　　療養院109年8月5日草療鑑字第1090700575號、109年8月7日
　　草療鑑字第1090700576號鑑驗書各1份、被告持用行動電話
　　照片4張附卷可稽（見偵卷第75至79、81、83至93、95、97
　　至107、131至149、151至165、165至175、177至179、183至
　　185、181至183、189至191、287至289、311、309、307、
　　351至353頁），復有如附表二編號1、5至7所示物品扣案為
　　憑，足認被告前開任意性之自白與事實相符，堪以採信。
　㈡就被告所犯如附表一編號2部分，起訴書係記載交易內容為價
    值9000元之甲基安非他命共2錢；而證人王菁洵於警詢及偵
    訊時固證稱：109年7月20日那次沒有欠款等語；惟被告於原
    審審理時供稱：109年7月20日當天王菁洵應該給其的9000元
    沒有給，109年7月20日並未收到9000元，只收到8000元，那
    是109年7月16日交易時王菁洵尚積欠之尾款，且從其與王菁
    洵於109年7月21日之LINE通訊軟體對話內容，其有要求王菁
    洵欠其的錢要還給其，可以證明其於同月20日確實未從王菁
    洵處得到該次價金等語（見原審卷第51、76頁），復參以卷
    附證人王菁洵持用手機中與被告間之LINE通訊軟體對話內容
    翻拍照片，被告於109年7月21日（星期二）傳送訊息予證人
    王菁洵稱：「姊，你那如果有的話盡可能的要先給我，因為
    現在很難找也高」等語，核與被告前揭供述相符，依罪疑惟
    輕之刑事訴訟法原則，此部分應對被告為有利之認定。從而
    ，應認被告所為如附表一編號2所示之犯行，尚未收取價金9
    000元，此部分之犯罪事實應予更明。另觀卷附上開監視器
    畫面，可知如附表一編號1部分之交易時間應為109年7月
　　16日17時37分許至18時9分許間之某時等情，且經被告於原
    審審理時供承在卷（見原審卷第79頁）；另如附表一編號2
    部分之交易時間經檢察官當庭更正為109年7月20日15時41分
    許（見原審卷第77頁），此部分之犯罪事實亦均應予更明，
    附此敘明。
  ㈢販賣毒品係違法行為，非可公然為之，且毒品可任意分裝、
    增減份量、調整純度，其價格並隨時依交易雙方之關係、資
    力、需求量、對行情之認知、來源是否充裕、查緝是否嚴緊
    、購買者被查獲時供出來源之風險評估等因素而變動，既無
    公定價格，亦無法一概而論；因而販賣之利得，除經坦承犯
    行，或帳冊價量均臻明確外，委難察得實情。然衡以毒品價
    格昂貴且不易取得，其販賣行為涉及重罪，並為治安機關所
    嚴加查緝，若販賣毒品之人無利可圖，應無冒著被查獲之風
    險而平白攜帶毒品往返送交他人、自曝於險之理，故販賣毒
    品之人有從中賺取價差或量差而牟利之意圖及事實，應屬合
    理認定。從而對於有償之毒品交易，除別有事證足認係按同
    一價格轉讓、確未牟利者外，如僅以未確切查得販賣毒品賺
    取之價差或量差，即認定非法販賣之事證不足，將導致知過
    坦承之人面臨重罪，飾詞否認之人，反而僥倖得逞，將失情
    理之平。經查，被告於警詢時供稱：其是在遭查獲前2週，
    向不知名字使用FACETIME通訊軟體暱稱「阿兄」之男子購買
    甲基安非他命，於109年7月24日5時許，以4萬2000元之代價
    ，向「阿兄」購買1兩（即10錢）之甲基安非他命等語（見
    偵卷第53頁），足見被告購入甲基安非他命之價格為每錢42
    00元，又其係以2錢9000元之價格售予證人王菁洵（即每錢4
    500元），已如上述，足見被告販賣第二級毒品每錢約獲利3
    00元，是被告確係基於營利之意圖而為本案販賣第二級毒品
    犯行。被告上訴意旨雖敘及：被告之獲利實與一般以販毒賺
    取利潤有別，獲利之1500元連車油錢都不夠，何來利潤可言
    ；又王菁洵本為毒品人口，非一般沒吸毒之人，被告是基於
    與王菁洵都是毒品人口，才答應撥點本是自己要吸食的毒品
    給她，並無賺取利潤之營利意圖等語（見本院卷第13至15頁
    ）。然販賣之營利意圖為販賣毒品罪之主觀構成要件之一，
    則被告上開上訴意旨，似有否認其有為本案販賣第二級毒品
    犯行之意，但被告未到庭陳述意見，嗣辯護人於本院審理為
    被告辯護稱：被告「該幾次行為其僅是出於互通有無的心態
    ，但是被告都有認罪，希望庭上在量刑上得以考量，減輕其
    刑」等語（見本院卷第160頁），而未再爭執無營利意圖，
    僅是希望作為從輕量刑之審酌事由。況如認被告於本院審理
    爭執無販賣毒品之營利意圖，則被告即非於「歷次」審判中
    均自白，無從依毒品危害防制條例第17條第2項之規定減輕
    其刑，對被告明顯不利，從而乃應認被告就此部分仍坦認犯
    行，附此敘明。
  ㈣綜上所述，本案事證明確，被告上開犯行堪予認定，應予依
    法論科。
三、論罪部分： 
  ㈠被告就犯罪事實一之如附表一編號1至2部分所為，均係犯毒
    品危害防制條例第4條第2項之販賣第二級毒品罪；就犯罪事
    實一之如附表一編號3部分所為，係犯毒品危害防制條例第4
    條第6項、第2項之販賣第二級毒品未遂罪。又被告就如附表
    一編號1至2部分，因販賣第二級毒品而持有第二級毒品之低
    度行為（並無證據足認被告此部分持有之第二級毒品之純質
    淨重達20公克以上），應為販賣第二級毒品之高度行為所吸
    收，均不另論罪；另就如附表一編號3部分，於販賣第二級
    毒品未遂前持有第二級毒品純質淨重20公克以上之低度行為
    ，為販賣未遂之高度行為所吸收，亦不另論罪。
　㈡被告所為如附表1至3所示之2次販賣第二級毒品既遂、1次販
    賣第二級毒品未遂罪，均犯意各別、行為互殊，應予分論併
    罰。
  ㈢刑之減輕：
　1.被告就如附表一編號3所示之犯行，已著手為販賣第二級毒
    品之實行，然因遭警方鎖定執行拘提而未生既遂之結果，為
    未遂犯，此部分爰依刑法第25條第2項之規定，按既遂犯之
    刑減輕之。
　2.毒品危害防制條例第17條第2項關於「犯第4條至第8條之罪
    於偵查及歷次審判中均自白者，減輕其刑」之規定，旨在獎
    勵犯罪人之悛悔，同時使偵查及審判機關易於發現真實，以
    利毒品查緝，俾收防制毒品危害之效，苟被告於偵查及審判
    中均有自白，即應依法減輕其刑。被告就其所犯如附表一編
    號1至3所示之犯行，自偵查中及原審審理時均坦承不諱，自
    應依毒品危害防制條例第17條第2項之規定，減輕其刑，並
    就如附表一編號3所示之部分，依刑法第70條規定，遞減輕
    之。　　
　3.又刑法第59條規定之酌量減輕其刑，必須犯罪另有特殊之原
    因與環境，在客觀上足以引起一般同情，認為即使予以宣告
    法定最低度刑，猶嫌過重者，始有其適用。此所謂法定最低
    度刑，固包括法定最低本刑；惟遇有其他法定減輕之事由者
    ，則應係指適用其他法定減輕事由減輕後之最低度刑而言。
    倘被告別有其他法定減輕事由者，應先適用法定減輕事由減
    輕其刑後，猶認其犯罪之情狀顯可憫恕，即使科以該減輕後
    之最低度刑仍嫌過重者，始得適用刑法第59條規定酌量減輕
    其刑（最高法院107年度台上字第2512號判決意旨參照）。
    本院審酌毒品戕害國民健康至鉅，販賣行為之情節尤重，更
    應嚴加非難，所為實乃法所不容而懸為厲禁；被告屬有正常
    智識之人，自難諉為不知，且被告所犯3次犯行，交易金額
    為1萬3500元、9000元（2次）等，均非屬少量，實難認其於
    本案所為有何情堪憫恕之客觀情狀；又考量對被告業已適用
    毒品危害防制條例第17條第2項規定減輕其刑，其可量處之
    最低度刑已大幅降低，與其所犯情節相衡，已無過苛或足以
    引起一般人同情之情形，倘遽予憫恕被告而減輕其刑，除對
    其個人難收改過遷善之效，無法達到刑罰特別預防之目的外
    ，亦易使其他販毒之人心生投機、甘冒風險繼續販毒，無法
    達到刑罰一般預防之目的。從而，本院審酌被告所為犯行一
    切情狀，實難認有何客觀上足以引起一般同情之顯可憫恕或
    經上述減輕其刑後予以宣告法定最低度刑期猶嫌過重之情形
    存在，核無再行適用刑法第59條規定減輕其刑之餘地。
　4.又犯第4條至第8條、第10條或第11條之罪，供出毒品來源，
    因而查獲其他正犯或共犯者，減輕或免除其刑，為毒品危害
    防制條例第17條第1項所明定。查扣案之如附表二編號7之行
    動電話因開機後重置而無法檢視該行動電話內之相關紀錄（
    見偵卷第351至353頁），故未能查證被告所供出之毒品來源
    等情，起訴書業已敘明，是本案並無因被告之供述而查獲其
    他正犯或共犯之情形，自無從依毒品危害防制條例第17條第
    1項規定減輕其刑。
四、駁回上訴之理由：
　㈠原審法院因認被告所為犯行罪證明確，適用毒品危害防制條
    例第4條第2項、第6項、第17條第2項、第18條第1項前段、
    第19條第1項，刑法第11條、第25條第2項、第51條第5款、
    第38條之1第1項、第40條之2第1項之規定，並審酌毒品對社
    會秩序及國民健康危害至深且鉅，嚴重影響社會治安，製造
    、運輸、販賣等行為情節尤重，更應嚴加非難，而被告明知
    毒品對人體健康戕害甚鉅，竟無視國家杜絕毒品犯罪之禁令
    ，率爾販賣第二級毒品予他人，肇生他人毒品之來源，助長
    毒品流通、氾濫，戕害國民身心健康，實有滋生其他犯罪之
    可能，其所為實應予非難，復考量被告於警詢及偵訊之初原
    矢口否認犯行，且不提供所使用用於聯絡本案犯行之行動電
    話門號及密碼，之後於偵查中及原審審理時方坦承犯行之犯
    後態度，兼衡其自陳為國中畢業之教育程度、之前從事油漆
    之工作、離婚、有1小孩由前妻扶養、家庭經濟狀況普通（
    見原審卷第84頁），暨被告本案犯罪動機、手段、販賣之毒
    品數量、對象、所生之危害及所獲利益等一切情狀，分別量
    處如附表一「第一審宣告刑」欄所示之刑，並定其應執行有
    期徒刑6年2月，復說明諭知沒收之事由（詳如後述），核其
    認事用法均無違誤，原審之量刑及所定之應執行刑亦屬妥適
    ，應予維持。
　㈡被告提起上訴主張：被告無販毒前科，且依原審認定被告購
    入甲基安非他命的價格為每錢4500元，2次分別販售給王菁
    洵3錢、2錢，合計5錢，價差僅有1500元，只是一般朋友相
    互支援而已；本案購毒者只有王菁洵1人，且被告販賣毒品
    只有2次，其販毒的態樣明顯與一般販毒者有別，故原審對
    被告量處應執行有期徒刑6年2月之重刑，實讓被告深感情輕
    法重之無奈，故請考量被告犯罪之態樣，減輕其刑，並定較
    低之應執行刑，以符罪刑相當之比例原則等語。惟原審就被
    告所犯販賣第二級毒品各罪科處之刑度，均屬從低度量刑，
    原審顯係本於被告之責任為基礎，並已具體斟酌刑法第57條
    所列情形而為量定，並未偏執一端，而有失之過輕或過重之
    情事，其之量刑並無裁量權明顯濫用之情事，難謂有不當之
    處，不得指為違法。又數罪併罰之定應執行之刑，應視行為
    人所犯數罪之犯罪類型而定，即倘行為人所犯數罪屬相同之
    犯罪類型者（如複數竊盜、施用或販賣毒品等），於併合處
    罰時，其責任非難重複之程度較高，自應酌定較低之應執行
    刑；然行為人所犯數罪雖屬相同之犯罪類型，但所侵犯者為
    具有不可替代性、不可回復性之個人法益（如殺人、妨害性
    自主），於併合處罰時，其責任非難重複之程度則較低，而
    可酌定較高之應執行刑。經查：本案被告所犯販賣第二級毒
    品2罪、販賣第二級毒品未遂1罪，因犯罪罪質及侵害法益相
    同，且行為態樣、手段、動機均相似，於併合處罰時，其責
    任非難重複之程度高，酌定之應執行刑不宜過高；另綜合斟
    酌被告所犯上開各罪之犯罪時間係在為109年7月16日至同年
    月24日間，時間相近，而原審於定應執行刑時，依刑法第51
    條第5款之規定，應於各刑中之最長期（有期徒刑5年3月）
    以上，各刑合併之刑期（有期徒刑13年）以下，定被告應執
    行刑有期徒刑6年2月，亦屬妥適。被告上訴意旨仍稱請求從
    輕量刑及定應執行刑等語，難認有理由。
五、沒收部分：
  ㈠違禁物部分：
　1.查獲之第一、二級毒品及專供製造或施用第一、二級毒品之
    器具，不問屬於犯罪行為人與否，均沒收銷燬之，毒品危害
    防制條例第18條第1項前段定有明文。又以營利為目的販入
    毒品，經多次販賣後，持有剩餘毒品被查獲者，其各次販賣
    毒品行為如併合處罰，該持有剩餘毒品之低度行為，應僅為
    最後一次販賣毒品之高度行為所吸收，不另論罪。故就該查
    獲之剩餘毒品，祗能於最後一次之販賣毒品罪宣告沒收銷燬
    ，不得於各次販賣毒品罪均宣告沒收銷燬（最高法院105年
    度台上字第2174號判決意旨參照）。                  
　2.查本案扣案如附表二編號1所示之透明結晶3包，經鑑驗結果
    檢出含有第二級毒品甲基安非他命成分，為被告購得欲販賣
    予證人王菁洵之毒品，業據被告所自陳（見原審卷第52頁）
    ，並有如附表二編號1、⑶及⑷備註欄所示之鑑驗書在卷可稽
    （見偵卷第307、309頁），應依毒品危害防制條例第18條第
    1項前段規定，於被告所犯如附表一編號3所示該犯行項下諭
    知沒收銷燬之。又用以盛裝上開毒品之包裝袋，因與盛裝之
    毒品在物理上無法析離，自應視為毒品之部分，亦應依毒品
    危害防制條例第18條第1項前段之規定，併予宣告沒收銷燬
    之。至於鑑驗而耗用之毒品既已滅失，則毋庸再為沒收銷燬
    之宣告，併予敘明。
　㈡犯罪工具部分：
　1.犯毒品危害防制條例第4條至第9條、第12條、第13條或第14
    條第1項、第2項之罪者，其供犯罪所用之物，不問屬於犯罪
    行為人與否，均沒收之，同條例第19條第1項定有明文。　
　2.查如附表二編號5至7所示之分裝袋1堆、電子秤1個、扣案OP
    PO廠牌行動電話｛IMEI：000000000000000（原審誤載「含門
    號0000000000號SIM卡1張」，應予更正）｝1支，係供被告作
    為販賣第二級毒品甲基安非他命分裝、秤重及作為聯繫工具
    以販賣毒品使用，業據被告所自陳（見原審卷第52至53
　　、80頁），應依毒品危害防制條例第19條第1項規定，不問
    屬於犯罪行為人與否，於被告所犯如附表一編號1至2所示販
    賣第二級毒品既遂罪及如附表一編號3所示販賣第二級毒品
    未遂罪之科刑項下宣告沒收。
　㈢犯罪所得部分：
　　犯罪所得，屬於犯罪行為人者，沒收之，於全部或一部不能
    沒收或不宜執行沒收時，追徵其價額，刑法第38條之1第1項
    前段、第3項定有明文。查被告就如附表一編號1所收取之販
    毒價金1萬3500元，為其犯罪所得，且未據扣案，如宣告沒
    收或追徵，亦無過苛調節條款之情形，應依刑法第38條之1
    第1項前段、第3項之規定，於其所犯如附表一編號1之販賣
    第二級毒品罪刑項下宣告沒收，並於全部或一部不能沒收或
    不宜執行沒收時，追徵其價額。至被告就如附表一編號2所
    示之販賣第二級毒品部分，因證人王菁洵尚賒欠價款，迄今
    仍未給付，故被告未實際收取價金之情，已如上述；就如附
    表一編號3所示之販賣第二級毒品未遂部分，則因鎖定被告
    之警方對被告執行拘提而未成功交易，是此部分均無犯罪所
    得應予沒收、追徵之問題，附此說明。
　㈣至扣案如附表三編號2至4、8所示之物，均與本案販賣第二級
    毒品之犯行無關，業據被告自陳在卷（見原審卷第51至53
　　、76頁），且亦無證據證明與本案有何關聯，均不予宣告沒
    收，併予敘明。
　㈤本案宣告之多數沒收，應適用刑法第40條之2第1項之規定併
    執行之，且毋庸於主文諭知「沒收部分併執行之」，附此說
    明。　　
六、被告經本院合法傳喚，無正當理由不到庭，爰不待其陳述，
　　為一造辯論判決。　　　　
據上論斷，應依刑事訴訟法第371條、第368條，判決如主文。
本案經檢察官陳隆翔提起公訴，檢察官林蓉蓉、乙○○到庭執行職
務。
中　　華　　民　　國　　110 　年　　11　　月　　17　　日
           刑事第十一庭    審判長法　官   張  意  聰
                                 法　官   田  德  煙
                                 法　官   周  瑞  芬
以上正本證明與原本無異。
如不服本判決應於收受送達後20日內向本院提出上訴書狀，並應
敘述具體理由；其未敘述上訴理由者，應於上訴期間屆滿後20日
內向本院補提理由書（均須按他造當事人之人數附繕本）「切勿
逕送上級法院」。 因疫情而遲誤不變期間，得向法院聲請回復
原狀。
                                 書記官   涂  村  宇
　　　　　　　　　　　　　　　　 
中　　華　　民　　國　　110 　年　　11　　月　　17　　日

附錄本判決論罪科刑法條全文
毒品危害防制條例第4條：
  製造、運輸、販賣第一級毒品者，處死刑或無期徒刑；處無  
    期徒刑者，得併科新臺幣三千萬元以下罰金。
  製造、運輸、販賣第二級毒品者，處無期徒刑或十年以上有  
    期徒刑，得併科新臺幣一千五百萬元以下罰金。
  製造、運輸、販賣第三級毒品者，處七年以上有期徒刑，得  
    併 科新臺幣一千萬元以下罰金。
  製造、運輸、販賣第四級毒品者，處五年以上十二年以下有  
    期徒刑，得併科新臺幣五百萬元以下罰金。
  製造、運輸、販賣專供製造或施用毒品之器具者，處一年以  
    上七年以下有期徒刑，得併科新臺幣一百五十萬元以下罰金
  。
  前五項之未遂犯罰之。
　
附表一：（時間：民國；金額：新臺幣）

編號 購毒者 交易時間 交易方式        宣告刑 　 （含刑及沒收）   交易地點   1 王菁洵 109年7月16日17時37分許至同日18時9分間之某時許 甲○○以附表二編號7所示行動電話之體FACETIME通訊軟體與王菁洵聯絡交易甲基安非他命事宜後，於左列時間、地點，將價格1萬3500元之甲基安非他命1包（重量3錢，約10 .5公克）交予王菁洵，並當場收受部分價金5500元，王菁洵再於同年月20日給付剩餘之部分價金8000元。 甲○○販賣第二級毒品，處有期徒刑伍年參月。扣案如附表二編號5至7所示之物均沒收；未扣案之犯罪所得新臺幣壹萬叁仟伍佰元沒收，於全部或一部不能沒收或不宜執行沒收時，追徵其價額。   臺中市○○區○○路000號地下一樓停車場   2 王菁洵 109年7月20日15時41分許 甲○○以上開行動電話之FACETIME通訊軟體與王菁洵聯絡交易甲基安非他命事宜後，於左列時間、地點，將價格9000元之甲基安非他命1包（重量2錢，約7公克）交予王菁洵，尚未收取價金。 甲○○販賣第二級毒品，處有期徒刑伍年貳月。扣案如附表二編號5至7所示之物均沒收。   臺中市○○區○○路000巷0號13樓   3 王菁洵 109年7月24日18時許 甲○○以上開行動電話之FACETIME通訊軟體與王菁洵聯絡交易甲基安非他命事宜，約定於左列時間、地點見面，甲○○攜帶價格9000元之甲基安非他命1包（重量2錢）至左列地點欲交予王菁洵時，為鎖定甲○○之警方對其執行拘提而未成功交易。 甲○○販賣第二級毒品，未遂，處有期徒刑貳年柒月。扣案如附表二編號1所示之物均沒收銷燬；扣案如附表二編號5至7所示之物均沒收。   臺中市○○區○○路000號地下一樓停車場   




附表二：

編號 名稱及數量 備註 1 檢品標號：0000000（即證物編號1-1）檢品外觀：透明結晶送驗數量： 16.6882公克（淨重）驗餘數量：16.6656公克（淨重）檢出結果：第二級毒品甲基安非他命 ⑴被告所有，且供販賣第二級毒品犯行使   用。 ⑵衛生福利部草屯療養院109年8月5日草   療鑑字第1090700576號鑑驗書（見偵卷   第307頁） ⑶衛生福利部草屯療養院109年8月5日草   療鑑字第1090700575號鑑驗書（見偵卷   第309頁） ⑷取樣自檢品編號B00000000至B0000000   號，分別取樣併同乙個檢品編號090818   4號驗純質淨重，送驗數量：24.10952   公克（淨重），驗餘數量：23.9743公   克（淨重），純質淨重：純度95.3%，   純質淨重23.0580公克。 ⑸推估扣案3包甲基安非他命之檢驗前總   淨重為34.2358公克，甲基安非他命總   純質淨重32.6267公克。  檢品標號：0000000（即證物編號1-2）檢品外觀：透明結晶送驗數量：7.5070公克（淨重）驗餘數量：7.4971公克（淨重）檢出結果：第二級毒品甲基安非他命   扣案第二級毒品甲基安非他命1包（即證物編號1-3）檢驗前含袋重： 10.53公克檢驗後含袋重：10.52公克  2 安非他命吸食器1組 與本案販賣毒品犯行無關 3 安非他命玻璃球1支 與本案販賣毒品犯行無關 4 二級毒品大麻1包 與本案販賣毒品犯行無關 5 分裝袋1堆 被告所有，且供販賣第二級毒品犯行使用。 6 電子秤1臺 被告所有，且供販賣第二級毒品犯行使用。 7 扣案OPPO廠牌行動電話1支（原審誤載「粉紅色蘋果廠牌行動電話1支」，應予更正；IMEI：000000000000000） 被告所有，且供本案販賣第二級毒品犯行使用。 8 金色蘋果廠牌行動電話1支（IMEI：000000000000000，密碼0000） 與本案販賣毒品犯行無關